【裁判字號】    89,易,519
【裁判日期】    900109
【裁判案由】    毒品危害防制條例
【裁判全文】
臺灣士林地方法院刑事判決                          八十九年度易字第五一九號
    公訴人  台灣士林地方法院檢察署檢察官
    被  告  甲○○
右列被告因違反毒品危害防制條例案件，經檢察官提起公訴（八十九年度毒偵字第一
一七八號），本院判決如左：
    主  文
甲○○連續施用第二級毒品，處有期徒刑伍月，如易科罰金，以參佰元折算壹日。扣
案之安非他命貳小包（毛重參點壹公克，淨重貳點壹公克）、含安非他命殘渣袋貳個
、安非他命殘渣罐壹個，均沒收銷毀之。
    事  實
一、甲○○前因施用毒品案件，先後二次經觀察、勒戒後，均認無繼續施用毒品傾向
    ，由台灣板橋地方法院檢察署檢察官及台灣士林地方法院檢察署檢察官分別於民
    國（下同）八十七年十一月十三日以八十七年度偵字第二三五六二號、八十八年
    八月四日以八十八年度偵字第七二九三號、八十八年度偵緝字第四四一號為不起
    訴處分確定。詎仍不知悔改，明知安非他命為第二級毒品，猶基於施用之概括犯
    意，自八十八年十一月中旬某日起至八十九年一月二十六日前九十六小時內之某
    不詳時間止，連續在台北市士林區社子等處，將安非他命置於玻璃球內用火燒烤
    吸食其煙霧之方式，施用第二級毒品安非他命，嗣於八十九年一月二十六日晚上
    七時三十分許，為警在台北縣蘆洲市○○街七十一巷九弄三號三樓查獲，並當場
    扣得同時被查獲之游勝正所有的安非他命二小包（毛重三點一公克，淨重二點一
    公克）、安非他命殘渣袋二個、安非他命殘渣罐一個及安非他命吸食器一組等物
    。
二、案經台北縣警察局蘆洲分局報告台灣板橋地方法院檢察署呈請台灣高等法院檢察
    署檢察長令轉台灣士林地方法院檢察署檢察官偵查起訴。
    理  由
一、訊據被告甲○○矢口否認涉有上揭犯行，辯稱：伊於第二次觀察、勒戒出來後，
    就沒有再吸食了，且伊於警察採集尿液時，曾服用高梁酒、鎮靜劑，伊對驗尿報
    告之結果有所懷疑云云。經查：被告曾於八十八年十一月中旬在台北市社子某處
    施用安非他命等情，迭據其於警訊及偵查中坦承不諱（見八十九年度毒偵第一二
    一八號卷第七頁，八十九年度毒偵字第一一七八號卷第九頁背面），且被告於查
    獲當日經警採集之尿液送台北縣衛生局以化學薄層層析法、酵素免疫分析法檢驗
    結果，呈甲基安非他命陽性反應，此有該局八十九年二月十五日北縣衛六字第○
    六八二五號尿液煙毒檢驗成績書乙紙附卷可稽，其尿液再經本院送法務部調查局
    以螢光偏極免疫分析法、氣相層析質譜儀分析法複驗，其結果同上，此有該局（
    八九）陸（一）字第八九○五○二五○號檢驗通知書乙紙在卷足參。又安非他命
    屬中樞神經興奮劑，具有輕微之成癮性，服用後會產生依賴性、耐藥性，並引起
    不安、頭昏、顫抖、亢進性反應、失眠、焦慮、譫妄、慢性中毒、精神障礙、類
    似精神分裂症之錯覺、幻覺、妄想及伴有行動與性格異常等副作用，而鎮靜劑具
    抑制作用，與安非他命屬中樞神經興奮劑之性質顯不相同，故被告縱然曾服用鎮
    靜劑或酒類，亦不可能使尿液檢驗結果呈安非他命陽性反應，所辯不足採信。本
    案事證業已臻明確，被告犯行堪以認定，應依法論科。
二、按施用毒品經觀察勒戒後，無繼續施用毒品傾向者，檢察官為不起訴處分後，五
    年內再施用毒品，經觀察、勒戒，認有繼續施用毒品之傾向或三犯以上者，應進
    入訴訟程序審理，毒品危害防制條例第二十條第三項定有明文。查被告前因施用
    毒品案件，先後二次經觀察、勒戒後，均認無繼續施用毒品傾向，由台灣板橋地
    方法院檢察署檢察官及台灣士林地方法院檢察署檢察官分別於八十七年十一月十
    三日以八十七年度偵字第二三五六二號、八十八年八月四日以八十八年度偵字第
    七二九三號、八十八年度偵緝字第四四一號為不起訴處分確定，有台灣板橋地方
    法院檢察署刑案資料查註紀錄表、台灣士林地方法院檢察署刑案資料查註紀錄表
    、八十七年度偵字第二三五六二號不起訴處分書影本及八十八年度偵字第七二九
    三號、八十八年度偵緝字第四四一號不起訴處分書影本各乙份附卷可資憑佐。本
    件被告於上揭犯罪時間再度施用第二級毒品安非他命，為三犯，符合上開規定，
    合先敘明。查安非他命依毒品危害防制條例第二條第二項第二款規定係屬第二級
    毒品，核被告所為，係犯毒品危害防制條例第十條第二項之施用第二級毒品安非
    他命罪名，被告持有安非他命之行為，為施用行為所吸收，不另論罪。被告前後
    多次施用安非他命之犯行，時間緊接，犯罪構成要件相同，顯係基於概括犯意反
    覆為之，應論以連續犯一罪，並加重其刑。爰審酌被告前有多次施用安非他命紀
    錄於受二次不起訴處分確定後，猶再度施用，顯見其意志不堅，復參酌其犯罪後
    矢口否認犯行，及所犯施用毒品行為係戕害自己身心健康等一切情狀，量處如主
    文所示之刑，並諭知易科罰金之折算標準。扣案之安非他命二小包（毛重三點一
    公克，淨重二點一公克），係查獲之毒品，扣案之安非他命殘渣袋二個及安非他
    命殘渣罐一個因含有安非他命殘渣，且殘渣皆無法與之分離，均應依毒品危害防
    制條例第十八條第一項前段規定，併予宣告沒收銷毀之，安非他命吸食器一組為
    同時被查獲之游勝正所有等情，業據游勝正於警訊、偵查中供承在卷及同時被查
    獲之徐聰信於警訊中證述無訛（見八十九年度毒偵字第一二一八號卷第八頁背面
    、十二頁背面、四十二頁背面），非被告所有，爰不併予宣告沒收，併此敘明。
據上論斷，應依刑事訴訟法第二百九十九條第一項前段，毒品危害防制條例第十條第
二項、第十八條第一項前段，刑法第十一條前段、第五十六條、第四十一條，罰金罰
鍰提高標準條例第二條，判決如主文。
本案經檢察官王壬貴到庭執行職務。
 中      華      民      國      九十      年      一    月    九      日
                                       臺灣士林地方法院刑事第二庭
                                           法  官  楊    迺    伶
右正本證明與原本無異。
如不服本判決，應於判決送達後十日內，向本院提出上訴狀。
                                          書記官
中      華      民      國                年            月  日
附錄論罪法條：毒品危害防制條例第十條第二項


司法院資訊處製作；財團法人民間司法改革基金會備份。
